臺灣高等法院臺中分院刑事裁定　
111年度聲字第1125號
聲  請  人  臺灣高等檢察署臺中檢察分署檢察官     
受  刑  人  陳清溪



上列聲請人因受刑人數罪併罰有二裁判以上，聲請定其應執行之
刑（聲請案號：111年度執聲字第492號），本院裁定如下：
    主  文
陳清溪因犯如附表所示各罪所處之刑，應執行有期徒刑拾柒年肆
月。
    理  由
一、聲請意旨略以：受刑人陳清溪因違反毒品危害防制條例等數
    罪，先後判決確定如附表所示，數罪中雖有刑法第50條第1
    項但書所列情形，惟受刑人已請求檢察官聲請定應執行刑，
    有臺灣苗栗地方檢察署民國111年4月28日公務詢問紀錄表足
    稽，應依刑法第50條第2項、第53條、第51條第5款規定，定
    其應執行之刑，爰依刑事訴訟法第477條第1項聲請裁定等語
    。
二、裁判確定前犯數罪者，併合處罰之，但有刑法第50條第1項 
    但書之情形，經受刑人請求檢察官聲請定應執行刑者，依第
    51條規定定之；又數罪併罰，有二裁判以上者，依刑法第51
    條規定，定其應執行之刑；而數罪併罰，分別宣告其罪之刑
    ，宣告多數有期徒刑者，於各刑中之最長期以上，各刑合併
    之刑期以下，定其刑期，但不得逾30年，刑法第50條、第53
    條、第51條第5款分別定有明文。按數罪併罰之定應執行之
    刑，係出於刑罰經濟與責罰相當之考量，並非予以犯罪行為
    人或受刑人不當之利益，為一種特別的量刑過程，相較於刑
    法第57條所定科刑時應審酌之事項係對一般犯罪行為之裁量
    ，為定應執行刑之宣告，乃對犯罪行為人本身及所犯各罪之
    總檢視，除應考量行為人所犯數罪反應出之人格特性，並應
    權衡審酌行為人之責任與整體刑法目的及相關刑事政策，在
    量刑權之法律拘束性原則下，依刑法第51條第5款之規定，
    採限制加重原則，以宣告各刑中之最長期為下限，各刑合併
    之刑期為上限，但最長不得逾30年，資為量刑自由裁量權之
    外部性界限，並應受法秩序理念規範之比例原則、平等原則
    、責罰相當原則、重複評價禁止原則等自由裁量權之內部抽
    象價值要求界限之支配，以使輕重得宜，罰當其責，俾符合
    法律授與裁量權之目的，以區別數罪併罰與單純數罪之不同
    ，兼顧刑罰衡平原則（最高法院100年度台抗字第440 號裁
    定意旨參照）。又酌定執行刑，審酌各罪間關係時，宜綜合
    考量數罪侵害法益之異同、對侵害法益之加重效應及時間、
    空間之密接程度，各罪間之獨立程度較高者，宜酌定較高之
    執行刑，但仍宜注意維持輕重罪間刑罰體系之平衡。行為人
    所犯數罪係侵害不可替代性或不可回復性之個人法益者，宜
    酌定較高之執行刑。107年8月7日司法院院台廳刑一字第107
    0021860號函訂定並自即日生效之「刑事案件量刑及定執行
    刑參考要點」第24、25點規定可供參考。再者，刑事訴訟法
    第370條第2項、第3項，已針對第二審上訴案件之定應執行
    之刑，明定有不利益變更禁止原則之適用。而分屬不同案件
    之數罪併罰，倘數裁判宣告數罪之刑，曾經分別定其執行刑
    ，其後再依數罪併罰規定合併定其應執行刑，或一裁判宣告
    數罪之刑，曾經定其執行刑，再與其他裁判宣告之刑定其執
    行刑時，法理上均應同受此原則之拘束。亦即，上述另定之
    執行刑，其裁量所定之刑期，不得較重於原定執行刑之總和
    或原定執行刑加計宣告刑之總和。
三、經查，受刑人陳清溪所犯如附表所示違反毒品危害防制條例
    等數罪，各處如附表所示之刑，均經確定在案。其中附表編
    號3至12所示19罪，曾經臺灣苗栗地方法院以107年度訴字第
    404號判決判處罪刑，上訴後，經本院以108年度上訴字第19
    1號判決部分撤銷改判、部分駁回，並就附表編號3至10所示
    16罪、附表編號11所示2罪，分別定應執行有期徒刑15年6月
    、9月；又上開附表編號4至12所示18罪，再上訴後，復經最
    高法院以108年度台上字第2939號判決駁回上訴確定。而前
    開附表編號3之罪因不得上訴第三審而先確定，並與附表編
    號1至2所示2罪，另經本院以108年度聲字第1058號裁定定應
    執行有期徒刑1年4月確定，有各該判決書、裁定及臺灣高等
    法院被告前案紀錄表在卷可稽。而受刑人所犯如附表編號1
    、12所示之罪，為得易科罰金、得易服社會勞動之罪，所犯
    如附表編號11所示之罪，為不得易科罰金、得易服社會勞動
    之罪，所犯如附表編號2至10所示之罪，為不得易科罰金、
    不得易服社會勞動之罪，然受刑人就如附表所示各罪已請求
    檢察官聲請定應執行刑，有「臺灣苗栗地方檢察署111年4月
    28日公務詢問紀錄表」在卷可稽，依刑法第50條第2項規定
    ，本件檢察官聲請定應執行刑之程序合法，且受刑人經本院
    函詢對本件聲請定應執行意見，給予陳述意見機會，其於11
    1年5月20日收受本院函文後表示無意見等語，有本院函文、
    送達證書及陳述意見表在卷可參（本院卷第143-152頁)。爰
    審酌受刑人所犯如附表所示各罪，分別為施用第二級毒品罪
    （附表編號1、3）、施用第一級毒品罪（附表編號2、12）
    、轉讓第一級毒品罪（附表編號11）及販賣第一級毒品罪（
    附表編號4-10），均屬與毒品相關之犯罪，所侵害法益種類
    相同或相似，彼此關連性非低，犯罪時間相隔並非久遠（附
    表編號1、2係於107年2月間所犯，附表編號3至12係於107年
    5月至同年7月間所犯），責任非難重複之程度較高；且參諸
    附表所示各罪依其犯罪情節所量定之刑、曾定其執行刑所形
    成之刑期上限，及前揭所述之比例原則、責罰相當原則等自
    由裁量權之內部性界限等情，合併定其應執行之刑如主文所
    示。又受刑人所犯如附表編號1至3所示之罪，雖已執行完畢
    ，有上開前案紀錄表可稽，惟此乃檢察官於指揮執行時應予
    扣除已執行刑期之問題，與得否再裁定定其應執行之刑無涉
    ，附此敘明。
四、據上論斷，依刑事訴訟法第477條第1項，刑法第50條第2項
    、第51條第5款、第53條，裁定如主文。
中　　華　　民　　國　　111 　年　　5 　　月　　30  　日
            刑事第十庭     審判長法　官   陳  宏  卿
                                 法　官   簡  芳  潔
                                 法　官   林  美  玲
以上正本證明與原本無異。
如不服本裁定，應於收受送達後5日內向本院提出抗告書狀（須
附繕本）。因疫情而遲誤不變期間，得向法院聲請回復原狀。

                                 書記官   趙  郁  涵
　　　　　　　　　　　　　　　　 
中　　華　　民　　國　　111 　年　　5 　　月　　30　　日
　　　　　附表：受刑人陳清溪定應執行刑案件一覽表　
編      號  1 2 3 罪      名  毒品危害防制條例 （施用第二級毒品） 毒品危害防制條例 （施用第一級毒品） 毒品危害防制條例 （施用第二級毒品） 宣  告  刑  有期徒刑4月 有期徒刑7月 有期徒刑7月 犯 罪 日 期  107年2月12日 107年2月12日 107年6月29日 偵 查 機 關 年 度 案 號  苗栗地檢107年度毒偵字第237號 苗栗地檢107年度毒偵字第237號 苗栗地檢107年度毒偵字第1091號等 最後 事實審 法院 苗栗地院 苗栗地院 臺中高分院  案號 107年度訴字第133號 107年度訴字第133號 108年度上訴字第191號  判決 日期 107年6月27日 107年6月27日 108年4月10日 確定 判決 法院 苗栗地院 苗栗地院 臺中高分院  案號 107年度訴字第133號 107年度訴字第133號 108年度上訴字第191號  判決確定日期 107年8月3日 107年8月3日 108年4月10日 是否為得易科罰金、易服社會勞動之案件  得易科罰金 得易服社會勞動 不得易科罰金 不得易服社會勞動 不得易科罰金 不得易服社會勞動 備       註  苗栗地檢107年度執字第3097號 苗栗地檢107年度執字第3098號 苗栗地檢108年度執字第1698號   編號1-3，曾定應執行有期徒刑1年4月（苗栗地檢108年度執更字第763號，已執行完畢)   

編      號  4 5 6 罪      名  毒品危害防制條例 （販賣第一級毒品） 毒品危害防制條例 （販賣第一級毒品） 毒品危害防制條例 （販賣第一級毒品） 宣  告  刑  有期徒刑15年4月 （共4罪） 有期徒刑15年3月 有期徒刑15年2月 （共3罪） 犯 罪 日 期  107年5月11日、同年月12日、同年月14日、同年月16日 107年5月11日 107年5月10日、同年月15日、同年月16日 偵 查 機 關 年 度 案 號  苗栗地檢107年度毒偵字第1091號等 苗栗地檢107年度毒偵字第1091號等 苗栗地檢107年度毒偵字第1091號等 最後 事實審 法院 臺中高分院 臺中高分院 臺中高分院  案號 108年度上訴字第191號 108年度上訴字第191號 108年度上訴字第191號  判決 日期 108年4月10日 108年4月10日 108年4月10日 確定 判決 法院 最高法院 最高法院 最高法院  案號 108年度台上字第2939號 108年度台上字第2939號 108年度台上字第2939號  判決確定日期 108年9月26日 108年9月26日 108年9月26日 是否為得易科罰金、易服社會勞動之案件  不得易科罰金 不得易服社會勞動 不得易科罰金 不得易服社會勞動 不得易科罰金 不得易服社會勞動 備       註  苗栗地檢108年度執字第3632號(111年度執緝字第187號) 苗栗地檢108年度執字第3632號(111年度執緝字第187號) 苗栗地檢108年度執字第3632號(111年度執緝字第187號) 

編      號  7 8 9 罪      名  毒品危害防制條例 （販賣第一級毒品） 毒品危害防制條例 （販賣第一級毒品） 毒品危害防制條例 （販賣第一級毒品） 宣  告  刑  有期徒刑7年9月 （共3罪） 有期徒刑7年8月 （共2罪） 有期徒刑7年7月 犯 罪 日 期  107年5月13日、同年6月22日、同年7月1日 107年5月11日（2次） 107年5月12日 偵 查 機 關 年 度 案 號  苗栗地檢107年度毒偵字第1091號等 苗栗地檢107年度毒偵字第1091號等 苗栗地檢107年度毒偵字第1091號等 最後 事實審 法院 臺中高分院 臺中高分院 臺中高分院  案號 108年度上訴字第191號 108年度上訴字第191號 108年度上訴字第191號  判決 日期 108年4月10日 108年4月10日 108年4月10日 確定 判決 法院 最高法院 最高法院 最高法院  案號 108年度台上字第2939號 108年度台上字第2939號 108年度台上字第2939號  判決確定日期 108年9月26日 108年9月26日 108年9月26日 是否為得易科罰金、易服社會勞動之案件  不得易科罰金 不得易服社會勞動 不得易科罰金 不得易服社會勞動 不得易科罰金 不得易服社會勞動 備       註  苗栗地檢108年度執字第3632號(111年度執緝字第187號) 苗栗地檢108年度執字第3632號(111年度執緝字第187號) 苗栗地檢108年度執字第3632號(111年度執緝字第187號) 
　
編      號  10 11 12 罪      名  毒品危害防制條例 （販賣第一級毒品） 毒品危害防制條例 （轉讓第一級毒品） 毒品危害防制條例 （施用第一級毒品） 宣  告  刑  有期徒刑3年10月 有期徒刑6月（共2罪） 有期徒刑6月 犯 罪 日 期  107年6月26日 107年6月25日、同年7月1日 107年7月1日 偵 查 機 關 年 度 案 號  苗栗地檢107年度毒偵字第1091號等 苗栗地檢107年度毒偵字第1091號等 苗栗地檢107年度毒偵字第1091號等 最後 事實審 法院 臺中高分院 臺中高分院 臺中高分院  案號 108年度上訴字第191號 108年度上訴字第191號 108年度上訴字第191號  判決 日期 108年4月10日 108年4月10日 108年4月10日 確定 判決 法院 最高法院 最高法院 最高法院  案號 108年度台上字第2939號 108年度台上字第2939號 108年度台上字第2939號  判決確定日期 108年9月26日 108年9月26日 108年9月26日 是否為得易科罰金、易服社會勞動之案件  不得易科罰金 不得易服社會勞動 不得易科罰金 得易服社會勞動 得易科罰金 得易服社會勞動 備       註  苗栗地檢108年度執字第3632號(111年度執緝字第187號) 苗栗地檢108年度執字第3633號(111年度執緝字第188號) 編號11，曾定應執行有期徒刑9月 苗栗地檢108年度執字第3634號(111年度執緝字第189號)